【裁判字號】    98,交聲,3739
【裁判日期】    980930
【裁判案由】    違反道路交通管理處罰條例聲明異議
【裁判全文】
臺灣臺北地方法院交通事件裁定        98年度交聲字第3739號
移送機關即
原處分機關  臺北市交通事件裁決所
異  議  人
即受處分人  甲○○
上列異議人即受處分人因違反道路交通管理處罰條例案件，對於
臺北市交通事件裁決所於民國98年8 月20日所為之北市裁催字第
裁22-AEW699616號裁決（原舉發違反道路交通管理事件通知單：
臺北市政府交通局98年1 月27日北市警交字第AEW699616 號），
聲明異議，本院裁定如下：
    主  文
異議駁回。
    理  由
一、原處分意旨略以：異議人即受處分人甲○○駕駛車牌號碼2C
    -5245 號自用小客車（下稱本案小客車），於民國98年1 月
    10日凌晨零時28分許，行經臺北市華江橋下環河快速道路時
    ，因其僅領有機器腳踏車駕駛執照，卻駕駛小型車，復經臺
    北市政府警察局萬華分局（下稱原舉發機關）員警逕行製單
    舉發，嗣為原處分機關認異議人違規事實明確，依道路交通
    管理處罰條例第21條第1 項第2 款規定，裁處異議人罰鍰新
    臺幣（下同）12,000元。
二、聲明異議意旨略以：異議人於98年1月10日在裁決所繳了兩
    張罰單，1張34,500元，另1張6,000元，在同年9月初又收到
    裁決書，心中不服，罰款已繳，現又加倍處罰，實在不服，
    因當初收據已經遺失，請求調查裁決所及富邦銀行當時之收
    據，以示證明，為此聲明異議，請求撤銷原處分。
三、「汽車駕駛人，有下列情形之一者，處6,000 元以上12,000
    元以下罰鍰，並當場禁止其駕駛：二、領有機器腳踏車駕駛
    執照，駕駛小型車。四、駕駛執照業經吊銷、註銷仍駕駛小
    型車或機器腳踏車。」道路交通管理處罰條例第21條第1 項
    第2 款定有明文。
四、本院之判斷：
(一)、本案異議人於上開時、地，僅領有機器腳踏車駕駛執照，又
    其持有之小型車普通駕駛執照，業經吊銷而未主動繳送，經
    主管機關逕行註銷，未再行考照，卻仍酒後駕駛本案小客車
    ，因而為警舉發等情，有臺北市政府警察局98年1 月27日北
    市警交字第AEW699616 號舉發違反道路交通管理事件通知單
    （下稱本案舉發單）、同局98年1 月10日北市警交字第AEX2
    98112 號舉發違反道路交通管理事件通知單、臺北市交通事
    件裁決所98年8 月20日北市裁催字第裁22-AEW699616號裁決
    書、證號查詢汽車駕駛人列印查詢表及證號查詢機車駕駛人
    列印查詢表各1 份在卷可憑，並為異議人所不爭執，應堪信
    為真實。
(二)、異議人雖辯以前詞，惟查：異議人就本案罰鍰，至今尚未繳
    納乙事，有違規查詢表、收據查詢報表及違規罰鍰明細表各
    1 紙在卷可查，可見異議人至今尚未繳納本案罰鍰，原處分
    機關據以裁罰異議人，應屬無誤。細繹上開違規查詢表及收
    據查詢報表，僅見異議人於98年1 月10日繳納另案因酒後駕
    駛經裁罰之罰鍰34,500元，而原處分機關於異議人繳納另案
    罰鍰時，因服務性質預先告知異議人尚會接獲本案舉發單乙
    事，有違規裁罰課公務電紀錄乙紙在卷可考，對照本案舉發
    單係於98年1 月27日始製單舉發，異議人不可能預先在98年
    1 月10日已先行繳納本案罰鍰，足見異議人未能提出相關繳
    付罰鍰收據以佐其說，僅空辯稱收據遺失云云，顯不足採。
(三)、「一行為違反數個行政法上義務規定而應處罰鍰者，依法定
    罰鍰額最高之規定裁處。」行政罰法第21條第1 項定有明文
    。原舉發機關以異議人「駕照逕行註銷，仍駕車」為由，依
    道路交通管理處所條例第21條第1 項「第4 款」為舉發，而
    原處分機關認異議人「領有機器腳踏車駕駛執照，駕駛小型
    車」為由，依同條例第21條第1 項「第2 款」為裁罰，而本
    案異議人於上開時、地，僅領有機器腳踏車駕駛執照，又其
    所持有之小型車普通駕駛執照，業經吊銷而未主動繳送，經
    主管機關逕行註銷，未再行考照，卻仍駕駛本案小客車乙情
    ，已認明如上(一)所述，是異議人於上開時地，應分別有上列
    兩項違規事實，原舉發機關及原處分機關對於舉發及裁罰所
    引用之事實及法條互有漏載，應予補充，然揆諸上開規定，
    異議人同1 行為同時違反上開2 項行政法上義務，又上開2
    項規定所應處之罰鍰均為相同，是原處分機關逕以交通管理
    處所條例第21條第1 項第2 款為裁罰異議人如上之罰鍰，裁
    罰之結論並無錯誤，自無庸予以撤銷，併予指明。
(四)、綜上所述，異議人於上開時、地因有前述違規行為，應堪予
    認定，異議人為此聲明異議，為無理由，應予駁回。
五、據上論斷，應依道路交通案件處理辦法第19條，裁定如主文
中    華    民    國    98    年    9     月    30    日
                    交通法庭  法  官  藍家偉
以上正本證明與原本無異。
如不服本裁定，應於裁定送達後5 日內向本院提出抗告狀（須附
繕本）。
                              書記官  呂慧娟
中    華    民    國    98    年    10    月    1     日


司法院資訊處製作；財團法人民間司法改革基金會備份。
